臺灣高雄地方法院刑事判決　　　　　　　　　　　　　　九十年度訴字第八六號
　　公　訴　人　臺灣高雄地方法院檢察署檢察官
　　被　　　告　甲○○
　　選任辯護人　蕭家正律師
　　被　　　告　戊○○
右列被告因偽造文書等案件，經檢察官提起公訴（八十九年度偵字第二三七三號及
九十年度偵字第四八二八號），本院判決如左：
    主  文
甲○○、戊○○共同連續行使偽造私文書，足以生損害於他人，甲○○處有期徒刑貳
年。戊○○處有期徒刑壹年。
偽造如附表貳、肆、陸所載各筆消費簽帳單，及消費簽帳單上各姓名欄所示之署押均
沒收。
    事  實
一、甲○○係設於高雄市左營區○○○路二七七號「香港鐘錶行」之負責人，甲○○
    平日以買賣及修理各種鐘、錶為業，其已認識戊○○、丁○○（業經本院於九十
年六月十二日以八十九年訴字第二五二三號判決有期徒刑十月），與真實姓名、
    年籍均不詳綽號之「阿光」、「阿城」等之成年男子，及不詳姓名、確實年籍之
    成年男女等多人先後於附表貳、附表肆及附表陸所示之時間，前往店內選購價值
    高昂之名牌手錶，並欲以如附表壹、附表參及附表伍所示之偽造信用卡刷卡方式
    購買高額手錶等情，而戊○○與「阿城」約定以偽造信用卡所購得之名牌手錶如
    另售出，則以所售出手錶之二成之價額，及其中以刷偽卡所購得之愛其華手錶為
    報酬，丁○○則與「阿光」約定刷偽卡所購得之手錶賣出之價格二成作為報酬，
    甲○○則係為增加營業額，而與「阿光」、「阿城」、戊○○、丁○○，及不詳
    姓名、確實年籍之成年人等數人，均共同基於意圖為自己不法之所有及行使偽造
    私文書之犯意聯絡，及基於概括之犯意。戊○○與「阿城」二人即持附表壹所示
    偽造之信用卡私文書，於附表貳所示之時間前往「香港鐘錶行」，甲○○明知戊○○並非「林志文」，竟由戊○○於信用卡簽帳單上，以複寫方式同時在簽帳單
    顧客存根聯、特約商店存根聯上分別偽簽「林志文」之署押，一次偽造完成二聯
    「林志文」名義之簽帳單，使附表貳及附表肆所示之銀行陷於錯誤，而允以刷卡
    消費，並向甲○○購買如附表貳所示之手錶；而丁○○與「阿光」並持附表參所
    示偽造之信用卡，於附表肆所示之時間前往「香港鐘錶行」，甲○○亦知丁○○
    並非「范紹文」，而仍承前開犯意，任由丁○○於信用卡簽帳單上以複寫方式同
    時在簽帳單之顧客存根聯、特約商店存根聯上分別偽簽「范紹文」之署押，一次
    偽造完成二聯「范紹文」名義之簽帳單，使附表肆所示之銀行陷於錯誤，而允以
    刷卡消費。又甲○○亦明知，於附表陸所示時間前往店內之不詳姓名、年籍之成
    年人數人，分別持如附表伍之偽造之信用卡私文書，欲以偽造信用卡刷卡消費，
    甲○○仍承前開犯意，由不詳姓名、年籍之成年人，於信用卡簽帳單上以複寫方
    式，在簽帳單上之顧客存根聯、特約商店存根聯上分別偽簽「吳美富」、「林宗
    均」、「林崇智」、「翁榮城」、「吳昆琳」及「林至誠」等人之署押，一次偽
    造完成二聯「吳美富」、「林宗均」、「林崇智」、「翁榮城」、「吳昆琳」及
    「林至誠」等人名義之簽帳單，並使附表伍所示之發卡銀行陷於錯誤，而允以刷
    卡消費，致生損害於附表伍及附表陸所示之實際持卡人及發卡銀行，甲○○並將
    前開刷卡費用向與香港鐘錶行簽約之收單銀行荷蘭銀行請款，致荷蘭銀行陷於錯
    誤，代墊前開消費款項（荷蘭銀行所代墊款項均已向各發卡銀行請領），致甲○○詐得扣除附表貳及附表肆所列手錶成本及每筆需收取按百分之三計算之手續費
    之營利。嗣因荷蘭銀行向發卡銀行查詢始查悉甲○○所請款之信用卡費用均係偽
    造信用卡，而緊急將所應代墊之款項扣留，並向甲○○表明需報警並緝獲盜刷偽
    造信用卡之嫌犯始能撥款，甲○○則與「阿城」及「阿光」聯絡佯稱店內有進新
    錶或稱可換較好轉售之手錶為由，經由「阿城」、「阿光」分別通知戊○○、丁○○後，戊○○於八十九年九月七日十四時三十分許，及丁○○於同月十日十一
    時五十分許，先後前往香港鐘錶行，甲○○立即報警後，戊○○及丁○○均為警
    逮捕。並經台灣高雄地方法院檢察署檢察官進行偵查後而查悉前情。
二、案經高雄市政府警察局左營分局報請台灣高雄地方法院檢察署檢察官偵查起訴暨
    台灣高雄地方法院檢察署檢察官自動檢舉偵查起訴。
    理  由
壹、被告戊○○部分：
  一、右揭事實，業據被告戊○○於警、偵訊及本院調查、審理時均自承：於八十九
      年八月二十四日二十一時三分許，持綽號「阿城」之友人告知該香港鐘錶店專
      門在刷偽卡，刷卡以後可以變賣手錶賺錢，伊即持「阿城」交付之偽造荷蘭銀
      行信用卡二張至「香港鐘錶行」購買一支愛其華手錶，分別刷一萬二千五百元
      及五千元，復於八十九年八月二十五日十三時二十八分許，持偽造荷蘭銀行信
      用卡三張分別五筆盜刷十萬元購得男用愛其華手錶及港式全紅中型之勞力士男
      用手錶各一支，續於同月二十七日時四十九分許，「阿城」再聯絡伊前往刷卡
      購物，並持偽造之荷蘭信用卡五張前往香港鐘錶行刷卡消費，分成九筆款項刷
      卡，共計消費時一萬三千一百八十八元，購得港式全紅中型勞力士男用手錶一
      支，並均偽簽「林志文」之名義於簽帳單上，當時「阿城」已告知伊所使用之
      信用卡係偽造的，伊因一時貪念而配合，並於刷卡完畢，將前開偽造信用卡交
      還予「阿城」，「阿城」並將所購得之一支愛其華男用手錶及現金二萬元之代
      價交予伊作為報酬等情不諱（見警卷第一頁至第二頁調查筆錄、八十九年度偵
      字第二０三七三號偵查卷第八頁及其背面訊問筆錄），核與被害人即信用卡遭
      偽造之陳春成指述綦詳，且附表壹所列卡號之信用卡均屬偽卡，有富邦商業銀
      行九十年五月十五日以（九十）富銀信卡第二四一號函所檢附之信用卡持卡人
      消費卡號名冊一紙、華僑商業銀行信用九十年五月十六日以九十僑銀信卡字第
      ０一一七號函所檢附個人基本資料二紙、中國國際商業銀行九十年五月二十二
      日以（九十）中凱字第０二六六號函所檢附之持卡人申請書一紙、玉山商業銀
      行九十年六月五日以玉個卡字第九０五０二七六號函，及高雄區中小企業銀行
      九十年六月時二日以九十高銀總消金字第一五一號函各一份在卷足憑。並有持
      卡人基本資料及陳春成確認單各一紙、偽造之簽帳單影本十八紙附卷可稽，及
      被告因刷偽造信用卡所得之愛其華男用手錶一支扣案可資佐證，及有贓物認領
      保管收據一紙在卷可憑。
  二、綜前說明，被告戊○○之自白核與事證相符，堪以採信，本件事證明確，被告
      戊○○之犯行堪以認定。
貳、被告甲○○部分：
  一、訊據被告甲○○故坦承於前開時間、地點由被告戊○○及證人丁○○等人持信
      用卡至店內刷卡消費購買手錶等情，惟矢口否認有何前開行使偽造私文書及詐
      欺等犯行，辯稱：伊並未與偽卡集團之人有何勾結，是被告戊○○及證人丁○○二人均為伊報警備抓，才不甘心並誣指伊云云；辯護意旨則以：被告戊○○
      等七、八名於八十九年八月二十四日晚間九時許，至被告甲○○所開設之鐘錶
      行，向被告甲○○自稱為ＫＴＶ之經理、成員，為自己配戴及贈送客戶所需，
      故購買多只名錶，被告甲○○見被告戊○○等人衣著甚佳，不疑有他即同意被
      告戊○○等人刷卡消費，於同年八月二十五日被告戊○○又再至店內以信用卡
      刷卡消費購買名錶，至同月二十七日被告又故技重施持偽卡刷卡購買手錶，至
      二十八日即星期一被告寄出請款單向荷蘭銀行請款，被告甲○○之請款過程並
      無何異常情形，是被告戊○○等人利用星期四晚上、星期五下午刷卡，在被告
      甲○○寄出請款單，而銀行尚未發覺時，又利用星期天大量刷卡，之後即不見
      蹤影，被告甲○○卻是受騙接受被告戊○○等人接受刷卡，且刷卡基於刷卡時
      均未解讀出有偽卡情形，被告甲○○為一名婦孺，對新興之刷卡消費一知半解
      ，根本無法瞭解被告戊○○等人所使用的信用卡是偽卡，才會一再接受刷卡，
      且被告甲○○確實將價值高達一百三十八萬元之手錶交付被告戊○○等人，故
      按一般盜刷偽卡者，均係非真實交易僅以刷卡方式向銀行請款花用，斷無被告
      甲○○先交付百餘萬元之手錶之理，且被告戊○○為警查獲係被告甲○○暗示
      其子丙○○報警而捕獲，如被告甲○○與偽卡集團熟識，則其持偽卡刷卡既遭
      銀行發現，依人之常情，被告甲○○掩飾猶恐不及，甚至應通知偽卡集團成員
      不可再出現店內，豈有反於被告戊○○等人再次出現且欲再簽偽卡時報警查獲
      之裡，被告甲○○僅是一名商人，一般人性之弱點為有錢賺就可以，就是想辦
      法要賺到，故偽卡集團顯係利用人性弱點即商家受到利之引誘，來達到矇騙之
      手段，但尚不得因之認被告甲○○與偽卡集團有勾結，且從富邦銀行、華僑銀
      行、台北國際商業銀行、中國國際商業銀行及玉山銀行之回函可知，銀行僅係
      透過電腦顯示該筆消費金額超出該信用卡核准之額度或超過一般消費次限額，
      或超過一般消費日限額，並未表明是偽卡，且經過被告甲○○多次降低消費金
      額刷卡後，就有授權碼出現，有授權碼出現即是真卡，被告甲○○為賺錢，將
      一筆消費額分成數筆刷或多次降低消費額刷卡，其目的只是要完成該筆交易賺
      到錢，且被告戊○○及證人丁○○均因被告甲○○報警後始查獲，在警局及移
      送地檢署時被告戊○○及證人丁○○均未供稱與被告甲○○有勾結事宜，但在
      經檢察官諭知羈押後，對於被告甲○○當懷恨在心，為報復被告甲○○，並為
      取得法官之同情減輕刑度，才拖被告甲○○下水，是其二人之證詞不足採信。
二、經查：
（一）香港鐘錶行於八十六年間十一月二十七日變更原負責人邱金鶴之名義為被告甲○○，且香港鐘錶行於一九九四年（即民國八十三年）六月二十四日與荷蘭銀
      行（原為美國商業銀行松山分行）訂立特約商店契約，且雙方約定：於第二條
      約定有關信用卡之使用，其中（ａ）．．．持卡人接受服務或購買貨品之整筆
      交易須包括於一張簽帳單，特約商店須請持卡人於簽帳單上指定位置完成簽名
      。該簽名需與信用卡上簽名欄所簽署者有相當類似，如果簽字無法辨別為相當
      類似，特約商店需根據第五條事先以電話索取交易核准號碼（ｂ）除非有下列
      情形，特約商店須不得就一筆交易金額之一部份製作簽帳單（ｉ）持卡人以現
      金或支票支付交易餘額，（）當交易之物品或特約商店提供之服務將會延後交
      貨或履行，而此簽帳擔代表訂金，餘額將另行製作一張簽帳單．．．；及第五
      條約定有關交易核准號碼，其中有（ｄ）持卡人出示信用卡，但特約商店之刷
      卡機無法使用或其他因素致使簽帳單無法印出信用卡資料，此類交易如取得核
      准號碼，特約商店除必須記載之交易資料，另外必須將信用卡上姓名、持卡人
      住址、有效期限、發卡銀行名稱，信用卡類別，發卡銀行編號等資料記載於簽
      帳單上等情況時，特約商店必須事先告知銀行取得核准號碼才可進行交易等情
      ，有高雄市政府營利事業登記證二紙及荷蘭商業銀行九十年五月七日以八九荷
      銀字第二○四九號函所附之美國商業銀行松山分行信用卡中心特約商店合約書
      一份在卷足憑，核先敘明。是被告甲○○對於消費者所使用信用卡之程序，即
      除取得授權碼之外，尚須核對持卡人之簽名與信用卡賞之簽名是否相符，及如
      有疑問時，應與發卡銀行以電話聯繫等過程，當應知之甚明。
（二）前開犯罪事實，有共同被告王昭男於檢察官偵查及本院調查時供稱：伊於八十
      九年六月間，在高雄市新興區之撞球間內認識綽號「阿城」之成年男子，「阿
      城」問伊是否要賺錢，要伊跟著去看看就知道，伊就跟「阿城」到左營區○○○路之「香港鐘錶公司」，「阿城」向伊表示這間鐘錶公司專門在刷偽造信用
      卡，刷卡後可將所購之鐘錶變賣賺錢，伊先於八十九年八月二十四日晚上與「
      阿城」到該間鐘錶店，進店後「阿城」就介紹老闆即被告甲○○與伊認識，感
      覺「阿城」與被告甲○○二人很熟，當時被告甲○○拿出手錶跟伊介紹，在看
      手錶時伊有向被告甲○○表示沒有錢，但被告甲○○向伊表示沒有錢沒關係，
      有卡就讓伊買東西，並向伊稱可帶朋友過來，沒錢沒關係，只要有卡就好，「
      阿城」拿三、四張信用卡給伊刷，且在刷卡時很違反常態，即一支手錶數萬元
      ，被告甲○○即要求要分數張信用卡來刷，且這些信用卡本來就有問題，有些
      刷不過，有時是餘額不足，或不能刷的時候，就一張偽卡換過一張偽卡刷卡，
      直到刷過為止，在刷了數筆後，被告甲○○就會將電源拔起，並向伊稱如此銀
      行即不會發覺，續於八月二十五日及二十七日二天，伊與「阿城」均至該間鐘
      錶公司，且以此種方式刷偽卡購買手錶，共盜刷二十一筆，伊均是按照偽卡上
      英文翻譯成中文的音近似「林志文」，而偽簽「林志文」之名義刷卡，在正常
      商家怎可能如此刷卡，且當時只有「阿城」帶伊前往，並無其他人，至同年九
      月七日，「阿城」打電話給伊，稱被告甲○○找伊， 叫伊至該鐘錶店，伊一
      人前往該鐘錶店，當時「阿城」並未前往，亦未拿偽卡給伊，伊至店內後即問
      被告甲○○所刷偽卡的前有無下來，被告甲○○表示有下來，還說要拿新手錶
      給伊看，之後警察就來了等語甚詳（見八十九年度偵字第二０三七三號偵查卷
      第十五頁背面至第十六頁、第三十頁背面至第三十一頁及本院九十年五月十五
      日訊問筆錄），與證人即於八十九年九月十日前往香港鐘錶行而為被告甲○○
      報警查獲之共犯丁○○於檢察官偵查中及本院調查、審理時分別陳稱：伊看報
      紙應徵工作，應徵後有一位綽號「阿光」之成年男子叫伊拿偽造信用卡去刷卡
      ，刷卡地點，均是由「阿光」指定後通知伊前往，伊於八十九年八月二十七日
      下午及晚上分別二次前往該鐘錶行，伊與「阿光」約在該店門口，「阿光」給
      伊很多張偽造信用卡，當時店內有三、四名客人也在刷卡，伊並未與那些人一
      同前往，且被告甲○○有問伊是否為之前至店內刷卡消費者之朋友，伊沒有回
      答，伊就用偽造信用卡刷卡，當時伊拿很多張偽造信用卡刷卡，有的有刷過，
      有的沒有刷過，被告甲○○當時還表示今天已刷很多，不要再刷了，且伊的卡
      刷不過時，現場其他人就拿他們的信用卡下去刷，直到湊足所購買手錶之金額
      為止，所購得的二支錶，均交予「阿光」，「阿光」並說手錶賣出後會給伊抽
      成，但迄今並未給伊任何好處，還有一次是「阿光」通知伊到該鐘錶店去刷偽
      卡，當時被告甲○○向伊表示手錶還沒有來，叫伊隔幾天再去，過二天後伊再
      前往，被告甲○○就向伊表示之前伊所買的二支手錶是「港制的」不好賣，叫
      伊跟「阿光」講，把手錶拿回去換其他比較好賣的手錶，還在聊天時警察就來
      了，被告甲○○當場指認伊是持偽卡刷卡之人等語綦詳（見八十九年度偵字第
      二０三七三號偵查卷第五十三頁至第五十四頁背面、本院八十九年訴字第二五
      二三號刑事卷八十九年十二月二十二日、九十年四月三日及本院九十年十月二
      十三四訊問筆錄）。另有證人即高雄市政府左營分局舊城派出所查獲員警乙○○在庭證稱：伊當任巡邏勤務，接獲香港鐘錶行報案稱有刷偽卡情形，即趕往
      該店，至該店時，被告甲○○指著被告戊○○說其是前幾天到伊店內刷偽造信
      用卡購買手錶之人，伊並在被告戊○○手上發現所購得之愛其華手錶等情甚明
      （見本院九十年五月十五日訊問筆錄），且員警查獲被告戊○○時，並未自被
      告身上查獲任何偽造信用卡，亦有高雄市政府警察局左營分局九十年八月十七
      日以高市警左分刑字第一０二四六號函一紙在卷可稽，且被告甲○○於檢察官
      偵查中並自承稱：荷蘭銀行之副理有向伊表示，需抓到持偽卡消費之人荷蘭銀
      行才可撥款下來等情（見九十年度偵字第四八二八號偵查卷第十五頁訊問筆錄
      ），另證人即被告甲○○之子丙○○亦證稱：伊於八十九年九月七日有報警，
      因母親以眨眼睛向伊示意伊才報警，當時只有被告戊○○一人到店裡，但並未
      拿出任何信用卡，因被告甲○○有向伊表示銀行稱因店裡有出現偽卡消費情形
      ，如果再有人來刷偽卡要報警，且若刷偽卡之人來店裡時會給伊暗示，伊就去
      報警等語（見本院九十一年五月一日審判筆錄），是被告甲○○之暗示方式僅
      是眨眼睛，於八十九年九月七日如何知被告戊○○會前往店裡？如被告甲○○
      在證人王尊德報警前未說明清楚，證人張尊德如何得以正確得知被告甲○○眨
      眼睛之意係要報警逮捕刷偽卡之人？顯見被告甲○○，及證人張尊德對於被告
      戊○○於八十九年九月七日再前往店內之事，顯早已知悉。又被告戊○○於查
      獲當時身上並無任何偽造信用卡，顯係是赴「阿光」之約而前往，而非其個人
      欲使用偽造信用卡，故就逮捕共同被告戊○○及共犯丁○○之部分，顯均係接
      獲他人之通知始前往，且如被告戊○○與共犯丁○○互相認識，如被告戊○○
      已先遭逮捕，共犯丁○○有怎會再前往該店，堪認被告戊○○及共犯丁○○間
      之前並不認識，共同被告戊○○及共犯丁○○就逮捕過程之所述堪以採信。
（三）另證人即荷蘭銀行高雄分行收單業務處經理史修慧證述：伊接到台北總公司之
      通知，稱被告甲○○所經營之香港鐘錶公司有遭持偽卡消費之異常現象，伊即
      至被告甲○○之店內進行瞭解交易過程，因被告甲○○所經營之鐘錶店遭持偽
      卡消費交易紀錄異常，因以前被告甲○○之鐘錶店所消費金額並沒有這麼大，
      且也很少見有一筆金額被切割成好幾筆小金額進行刷卡，然該段期間被告甲○○之店裡消費金額突然暴增，且一筆消費金額也分割成數筆小金額進行刷卡，
      通常，商家如欲規避銀行查詢時，才會把一筆金額切割成好幾筆小金額去刷，
      因此，總公司認為有異才先將被告甲○○所欲請之有問題款項之金額扣下，並
      要求被告甲○○報警，事後被告甲○○才報警等語甚詳（見九十年度偵字第四
      八二八號偵查卷四十二頁至第四十三頁背面、八十九年度偵字第二０三七三號
      偵查卷第三十六頁背面訊問筆錄），復有荷蘭銀行通知被告甲○○經營之香港
      鐘錶行於八十九年八月三十日因香港鐘錶行有「偽卡交易，商店未確實核對卡
      片」之情形而暫扣簽帳總額一百七十六萬二千五百二十六萬元之「暫扣款通知
      」單、被告甲○○向荷蘭銀行李經理，表示已於八十九年九月七日，報警查獲
      使用偽卡之歹徒，並要求荷蘭銀行負起責任等內容之信件及贓物認領保管收據
      一紙在卷足佐。
（四）如附表壹、參、伍所示卡號之信用卡均係遭偽造之信用卡，有聯邦商業銀行信
      用卡中心九十一年八月十四日以（九一）聯信卡字第０二０四號函、台北國際
      商業銀行九十一年八月十四日以北商銀信用卡中心（九一）字第０一二七０號
      函、華僑商業銀行信用卡服務部九十一年八月二十一日以九一橋銀信卡字第二
      一三號函、富邦商業銀行信用卡部九十一年八月十九日以（九十一）富邦信卡
      第三四四號函、玉山商業銀行信用卡部九十一年八月二十三日以玉卡字第九一
      五０四一七號函、中國國際商業銀行九十一年八月二十日以（九一）中凱字第
      ０七五四號函、遠東商業銀行股份有限公司九十一年九月十六日陳報狀、美商
      花旗銀行股份有限公司台北分行九十一年九月二十日（九一）消管字第三０三
      四號函、各一份在卷可稽。
（五）且依被告戊○○於八十九年八月二十四日持前開偽造信用卡，前往被告甲○○
      所開設之「香港鐘錶行」進行以刷卡方式購買手錶時，係先持偽造之信用卡卡
      號0000000000000000號，並於是日二十一時三分許起，先刷
      金額一萬二千五百元，並刷通過交易成功，立即以該偽卡復提高金額為七萬元
      ，但交易不成功，之後被告甲○○即陸續將低金額分別為五萬元、二萬五千元
      、一萬二千五百元、七千五百元及五千元等金額，但均交易不成功，且前開交
      易不成功之訊息均會透過電腦連線傳達「ＣＡＬＬＢＡＮＫ」之訊息予被告甲○○，以索取授權碼，然被告甲○○卻未依此訊息為之，猶逕自降低金額方式
      欲刷卡交易，並於是日二十一時七分許，由被告戊○○更換偽造之信用卡卡號
      0000000000000000續行刷五千元，即交易成功等情，有前開
      卡號之刷卡單二紙，及聯邦銀行信用卡中心前開偽造信用卡消費資料一份均在
      卷足憑。是被告甲○○陳稱：被告戊○○與另一人於八月二十四日晚上九點多
      ，至店內購買手錶，使用金卡，刷一次就刷通過之情顯與前開事證不符。且被
      告甲○○並陳所售之愛其華男用手錶價格為一萬七千五百元，何以刷卡過程中
      尚有出現刷卡七萬元、五萬元及二萬五千元不等之刷卡金額之紀錄？被告甲○○前開所述顯有可疑。
（六）並據被告甲○○所提出在八十九年八月二十五日及二十七日以偽造信用卡刷卡
      消費之簽帳單（特約商店存根部分）所呈：
  １、偽造卡號000000000000000號信用卡於八月二十五日刷卡簽單
      商店存根聯部分，該偽造信用卡於是日十二時四十七分使用通過三萬元之刷卡
      ，簽名欄部分係簽「林崇智」、十二時五十分該卡則通過二萬元之刷卡，簽帳
      單上之簽名卻簽為「林宗均」，於十二時五十五分、五十九分、十三時四十九
      分，及十三時五十五分，該卡刷分別通過一萬五千元之刷卡，簽名欄卻又簽為
      「林崇智」。
  ２、偽造卡號0000000000000000信用卡，則於八月二十五日十二
      時五十一分，通過三萬元之刷卡，持卡人簽名欄上係簽「林崇智」，該卡於十
      二時五十七分、十三時五十分、五十四分、及五十九分，分別通過三萬元（三
      筆）及一萬元之刷卡，則另簽名義為「林宗均」。
  ３、偽造卡號：0000000000000000號信用卡於八月二十七日十二
      時十六分、十八分及二十四分，分別通過三萬元、二萬八千元及一萬九千元之
      金額，於持卡人簽名欄均係簽「翁榮城」之名義，而於十五時三十分及三十二
      分，分別通過五千六百八十元及五千四百七十元之金額，則於持卡人簽名欄則
      簽為「林志文」名義。
  ４、偽造卡號：0000000000000000號信用卡於八月十七日十二時
      二十分、四十五分、四十八分、五十六分分別通過二萬五千元、二萬零八百元
      、二萬八千八百五十元及一萬九千七百元之刷卡，均於持卡人簽名欄內簽「翁
      榮城」之名義，相同卡號於十八時七分許，續行刷卡五千一六十八元並通過，
      然卻簽「吳美富」之名義。
  ５、偽造卡號0000000000000000號信用卡，於八月二十七日十二
      時四十二分、十三時六分、十四時四十五分及四十九分，分別通過一萬元、一
      萬一千五百元、一萬零五百元、九千八百元及九千八百五十元之刷卡於持卡人
      簽名欄內均係簽「林志文」名義，而於十四時五十二分許，通過九千七百五十
      元之刷卡，則係簽「吳美富」之名義，又於十四時五十五分及十五時十四分，
      分別刷過九千九百元及九千八百七十元之金額，則又改簽為「林志文」名義。
  ６、偽造卡號0000000000000000號信用卡，於八月二十七日十三
      時四十七分許、五十九分、十四時六分、五十八分，分別通過一萬零六百元、
      二萬零七百元、二萬三千八百七時元及二萬一千八百九十元之刷卡，在持卡人
      簽名欄內均係簽「吳美富」，但於十五時十三分、二十九分，則通過二萬一千
      六百八十八元及一萬五千零五十元之刷卡，則係簽「林志文」之名義，又該卡
      於十五時三十六分，通過七千三百元之刷卡，簽名欄則另簽「翁榮城」之名義
      ，迄於十八時二十八分許，該卡通過四千五百元之刷卡，則改簽「吳富美」之
      名義。
  ７、偽造卡號：0000000000000000號信用卡於八月二十七日十三
      時四十九分及十四時七分通過二萬三千五百元、一萬九千六百元之刷卡，持卡
      人簽名欄內係簽「吳美富」，於十五時二十七分許，通過一萬六千八百元之刷
      卡則簽「林志文」名義，又於十八時九分許，則通過四千五百元之刷卡，則又
      改簽為「吳美富」之名義。
  ８、偽造卡號：0000000000000000號信用卡，於是日十四時、十
      四時三分、四十三分、四十八分、五十四分先後通過一萬五千六百元、一萬零
      八百元、一萬零四百五十元、一萬元及一萬零九百八十元之刷卡，於持卡人簽
      名欄均簽「吳美富」之名義，而於十五時十五分，通過八千八百八十元之刷卡
      ，則另簽「林志文」名義。
  ９、偽造卡號：0000000000000000號信用卡，於是日十六時二十
      八分、三十分通過四萬五千元及三萬五千元之刷卡，持卡人簽名欄則簽「林宗
      均」名義，而於十七時一分，通過三萬五千元之刷卡，則係簽「吳昆琳」之名
      義，又於十七時十七分，通過二萬元之刷卡，則又簽為「林宗均」名義。
    以上說明，有被告甲○○所提出之信用卡簽帳單特約商店存根聯共四十七紙在卷
    可憑。據前開刷卡金額如交易不成功則被告甲○○均係逐筆降低刷卡金額，或更
    換成其他信用卡使用，如為真正持卡人，怎會不知其信用卡中之餘額究為多少，
    如有不清楚情形，仍可以電話詢問發卡銀行查明餘額，一次刷足金額，何需費時
    將一筆金額拆分成數筆分數次進行刷卡？且在八月二十五日之簽帳單上所簽之名
    字已簽有「林宗均」、「林崇智」、「林志文」等不同名義，與二十七日除簽有
    前開名義外，另簽「翁榮城」、「吳美富」、「吳富美」、「林至誠」、「范紹
    文」、「吳昆琳」，被告甲○○竟稱八月二十五日僅約有二名至店內購買手錶，
    顯與簽帳單上所呈資料不符，顯有疑問；且前開同一張信用卡刷卡後之簽帳單竟
    先後有不同數人簽名，顯然被告甲○○對於持卡人於簽帳單簽名後，根本未進行
    核對刷卡單與信用卡資料，被告甲○○所稱毫不知情，實與一般信用卡交易之交
    易情形不符，如何採信。
（七）再就本院調閱香港鐘錶行於八十九年八月份之刷卡明細資料，雖荷蘭銀行僅提
      出香港鐘錶行於八十九年八月二十五日及二十七日二日之刷卡部分明細資料，
      但經觀察可得：於八月二十五日自十二時四十七分許起迄於十六時四十六分許
      ，共有五十五筆刷卡交易，其中僅有二十二筆金額通過取得授權號碼，其餘分
      別因有疑問而需特約商店及被告甲○○與發卡銀行聯繫確認持卡人身份或沒收
      卡片，或該卡有超過該月平均消費額、或超過一般消費次限額及高過一般消費
      日限額等情（詳如下述），而未通過交易，所列出之不同之信用卡卡號共有十
      六份卡號資料，顯見刷卡人共持十六張信用卡先後、交叉使用，如以偽卡刷通
      過交易，即更換其他偽卡使用，間格約數分鐘後才再重複使用，如刷不通過，
      則仍使用相同偽卡繼續降低金額使用，其列出之刷卡時間甚為密集，距離大部
      分僅為一分鐘或僅數秒鐘之時間，一張信用卡如金額無法刷過，立即降低金額
      繼續刷，或更換信用卡，如該張信用卡刷至五千元時，仍無法刷過時，即不再
      使用該張信用卡；於八月二十七日亦是如此情形，即於是日十二時十六分起即
      有偽卡交易之紀錄，期間之間隔亦僅約一分鐘之時間立即有第二筆金額進行刷
      卡，連續至十八時五十八分許，總共有刷卡二百零五筆之紀錄，所刷過部分僅
      有七十筆刷卡金額，亦是有使用同張信用卡分成數次刷不同金額，且逐次降低
      金額刷卡，直降到三千元至九千元間不等金額才停止使用該卡，有荷蘭銀行九
      十年十二月六日以九０荷銀字第二一三八號函所檢附之「香港鐘錶行」之刷卡
      明細五紙在卷足佐。即八月二十五日及二十七日二日，前往被告甲○○所經營
      之「香港鐘錶行」購買手錶之人，在該店內停留四小時及五小時多，且在八月
      二十七日十二時十八分許起，即有偽卡交易之紀錄，被告甲○○稱係於十四時
      許起，店內進來八名男子及一名女子云云，顯與前開事證不符，且如此信用卡
      使用交易情形亦與一般特約商店使用信用卡交易情形常情相迥異，被告甲○○
      竟仍毫無疑問，不但同意相關持卡人如此刷卡，實難以置信。
（八）並詳細觀察被告甲○○於八十九年八月二十五日及同月二十七日二日所允許刷
      卡消費情形為：
  １、被告甲○○於八十九年八月二十五日十二時四十七分許起，所出現以卡號00
      00000000000000號刷卡三萬元之交易，但無法通過交易，立即
      降低為金額二萬元，仍未通過交易，即更換為卡號000000000000
      0000號之信用卡使用，並欲三萬元交易，但無法通過交易，亦降低金額為
      一萬五千元，仍無法通過交易，則又另外更換其他信用卡使用刷卡。其中偽造
      之卡號：0000000000000000、0000000000000
      000、0000000000000000、0000000000000
      000、00000000000000000號、00000000000
 00000、0000000000000000、號之信用卡，均為偽造之
      信用卡（原發卡銀行均為富邦商業銀行），於八月二十五日十二時五十四分許
      ，使用卡號0000000000000000之偽卡交易，交易金額三萬元
      ，經交易成功（授權碼九０六八三八號），之後即更換不同三張信用卡使用，
      於是日十三時許，復使用該卡號之偽卡，刷卡三萬元，亦通過交易，又再更換
      其他五張信用卡使用，分別刷卡十三次紀錄後才又再使用該偽卡交易，即於十
      三時五十分許，復刷過金額三萬元之交易，仍再更換其他信用卡進行刷卡，於
      十三時五十七分許，始又再使用前開偽卡，並通過金額三萬元之交易，重複更
      換其他信用卡使用，於日十四時一分，再刷金額三萬元，惟無法順利通過交易
      ，即於十四時二分許，降低金額為二萬元，仍無法通過交易，接續降低金額為
      一萬元始通過交易，又更換使用其他信用卡，至十四時九分許，則以該偽卡欲
      刷金額一萬元之交易，則無法通過交易，而未再使用該卡。於八月二十七日，
      則先於十二時十八分許，先使用0000000000000000號之偽卡
      ，通過三萬元之交易（授權號碼二五六三二八），即更換其他偽卡，即與00
      00000000000000號之偽卡交叉使用，於十二時十九分許，亦通
      過三萬元之交易（授權號碼三四七二一三），又更換其他信用卡，並於十二時
      五十分，欲刷金額三萬二千七百五十元之交易，但未通過，仍更換其他信用卡
      ，於十二時五十七分再使用，則通過金額一萬六千八百元之交易（授權號碼二
      四０六六七），仍更換其他信用卡，於十三時再使用，則將刷卡金額稍提高為
      二萬三千零五十元，亦通過交易（授權號碼五二六九六五），交叉使用其他信
      用卡後，於十三時八分許降低金額為一萬九千三百元，則未通過交易，復於十
      三時十三分載降低金額一萬六千八百元，仍未通過交易，於十四時四十五分、
      五十三分、分別將金額降低為一萬元、九千六百元，均未通過交易，則無使用
      紀錄。另卡號0000000000000000之偽卡，於十二時十七分先
      刷三萬五千元，因未通過交易，於十九分則降低為金額三萬元，而通過交易（
      授權號碼三四七二一三），續於十二時二十一分、二十七分，分別通過金額二
      萬八千元及一萬九千元之交易（授權號碼六二八三八四、一五四０八四），其
     中亦有更換其他信用卡使用，於十二時五十分、五十九分、十三時七分及十分
      再重使用，並先後降低金額為二萬三千八百元、二萬二千七百五十元、一萬九
      千六百元、一萬五千五百元，但均未通過交易，其後則無使用之紀錄。卡號0
      000000000000000之偽卡，於十二時二十一分欲刷金額三萬五
      千元之金額，但未通過，並於十二時二十三分，降低刷卡金額為二萬五千元後
      ，通過交易（授權號碼六二八三八四），並另交叉使用其他信用卡，於十二時
      四十八分及五十一分、五十九分許，先後降低刷卡金額二萬零八百元、二萬八
      千八百五十元、一萬九千七百元，均通過交易（授權號碼二五三七八六、六三
      六六三二、四三四三四八），並於十三時九分、十四時四十八分、十五時三十
      七分，復先後降低金額一萬一千八百五十元、一萬零八百五十元、五千六百七
      十元則均未通過交易，而於十八時十分許，再降低金額為五千一百六十八元，
      則通過交易（授權號碼五一一三五），則又再嘗試於十八時三十分提高刷卡金
      額為九千九百元，但未通過交易，而於十八時三十四分嘗試降低金額為四千五
      百元，因亦未通過交易，而停止使用。卡號000000000000000
      00號之偽卡，於十四時九分、十五時一分、十六分、三十二分、三十九分、
      十八時三十一分，分別交叉使用其他偽造信用卡後，而刷通過金額二萬三千八
      百七十元、二萬一千八百九十元、二萬一千六百八十八元、一萬五千零五十元
      、七千三百元、四千五百元之交易（授權號碼四二四四一五、五五四九六０、
      ０四八一六一、六四四六四二、三五六九四０、六二四八七二）後即未再使用
      ，另偽卡卡號：0000000000000000號之信用卡，即於十六時
      三十一分、三十三分、十七時四分許有刷卡紀錄，即先後刷通過金額四萬五千
      元、三萬五千元、三萬五千元之交易（授權號碼：六０七０九三、七五三六一
      二、八五六００七），而於十七時十八分時，欲刷金額四萬五千元，則未通過
      交易，而於十七時二十分降低金額為二萬元，則通過交易（授權號碼：五一八
      二二三），之後於十七時二十二分、二十三分、二十四分、二十六分、四十一
      分，則先後降低刷卡金額為二萬元、一萬元、五千元，但均未通過，而停止使
      用該卡；偽造卡號：0000000000000000號，則於十七時二十
      九分，欲刷金額四萬五千元，但未刷通過，則於三十分降低刷卡金額為三萬元
      ，則通過交易（授權號碼四四八八五六），復於三十二分及三十九分則通過金
      額三萬元之交易（授權號碼：六四一七六三、四二七二八四），然於十七時四
      十二分欲刷金額三萬元則無法通過交易，及降低金額為二萬元，仍無法通過交
      易，續於四十四分、降低金額為一萬五千元，仍無法通過交易，而於四十五分
      將金額降低為一萬元則通過交易（授權號碼０一八六九七），接著更換其他信
      用卡使用，而於十七時五十一分、五十九分先後將刷金額一萬元、一萬五千元
      ，則均未刷通過。
  ２、偽造之卡號：0000000000000000號及0000000000
      0000號之二張偽卡（原發卡銀行均為花旗銀行），於八月二十五日十二時
      四十八分許，先以卡號0000000000000000之偽卡刷金額三萬
      元之交易，因超過消費額度，致未通過交易，即於十二時四十九分降低金額為
      一萬五千元，仍無法通過交易，經更換其他偽卡使用，至十二時五十六分及五
      十七分許，先後刷五千元之金額通過交易，再更換其他信用卡使用，於十二時
      五十九分，復刷金額五千元，亦通過交易，而未再使該卡；及於十二時五十五
      分許交叉使用卡號00000000000000號之偽卡，先刷金額三萬元
      交易，並通過交易（授權號碼：四０五九九八），隨即更換不同之信用卡，至
      十三時五十四分許，另刷金額三萬五千元，亦通過交易（授權號碼：二四二八
      七一號），又再更換其他信用卡使用刷卡，於十三時五十六分，欲刷金額二萬
      五千元，則未通過交易，並於時三時五十九分先後降低金額二萬元、五千元，
      均未通過交易，而未再使用該卡。
  ３、偽造之卡號︰0000000000000000號、0000000000
      000000號及0000000000000000號之偽卡（原發卡銀行
      均為華僑銀行）於八月二十五日十三時三十三分許，先以卡號︰000000
      0000000000之偽卡刷四萬元，但未通過交易，於十三時三十四分降
      低為二萬元之金額，仍未通過交易，於十三時三十四分則換卡號000000
      0000000000號欲刷三萬元，仍未通過交易，於十三時三時五分則以
      該偽卡再降低金額刷一萬五千元後始通過（授權號碼０八七四０七），於十三
      時三十六分，另更換為偽卡卡號：0000000000000000降低金
      額為一萬五千元，仍未刷通過，於十三時三十八分許，再度降低金額為一萬元
      始刷通過（授權號碼為四九一七二二），即於八月二十五日就前開消費未通過
      部分華僑銀行已透過電腦連線之方式至被告甲○○店內所使用刷卡機，就前開
      未通過交易部分均顯示「ＣＡＬＬ  ＢＡＮＫ」於銀幕，請被告甲○○回電予
      華僑銀行，確認持卡人之身份，但被告甲○○卻未依此項指示，以電話聯繫發
      卡銀行，仍繼續降低金額刷卡。另於八月二十七日先後於十二時四十五分、十
      三時九分、十四時四十八分、十四時五十二分、十四時五十五分、十四時五十
      八分、十五時十七分均先後斷續使用同一張卡號：000000000000
      0000號之偽卡，但分別將刷卡金額拆分成一萬一千五百元、一萬零五百元
      、九千八百元、九千八百五十元、九千七百五十元、九千九百元、九千八百七
      十元等七筆分刷卡並均刷過取得授權碼，然於十五時二十九分續行刷九千六百
      八十元、十五時三十七分則刷四千五百六十元及於十八時八分許刷九千九百八
      十元時，則均未刷通過，而於十六時三十二分許起則使用卡號：000000
      0000000000號之偽卡，即先刷金額三萬元，但未通過交易，隨即於
      十六時三十五分則將刷卡金額降低為九千元，則通過交易，復於十七時十九分
      時，又嘗試刷三萬五千元，仍未通過交易，續於十七時二十一分二十二分均將
      金額降為二萬元及一萬五千元，但仍均未通過交易，而於十七時二十四分及二
      十五分、三十分再將金額降為五千元，則均通過交易，又於十七時四十一分、
      四十三分、四十六分，則嘗試先後再刷一萬元，亦均通過交易，又於十七時五
      十一分、十八時一分再分別刷金額一萬元，則均未通過交易，而停止使用，然
      前開未通過刷卡交易部分，華僑銀行亦均透過電腦連線方式再顯示請被告甲○○回電與華僑銀行連絡，須進一步確認持卡人身分，並且需沒收卡片，然被告
      甲○○卻未遵循指示，仍然配合持卡之人降低金額進行刷卡。
  ４、另偽造信用卡之卡號：0000000000000000號原發卡銀行為中
      國國際商業銀行（下稱中國商銀），於八十九年八月二十七日十三時五十二分
      ，使用該偽卡，並刷二萬三千五百元通過交易（授權號碼：０二九三一六），
      續於十四時四分，再繼續刷二萬八千七百元，但因數額超過該卡號之該月平均
      消費額，經電腦連線系統自動回覆「ＣＡＬＬ  ＢＡＮＫ」訊息予被告甲○○
      所使用刷卡機機台，要求被告甲○○與中國商銀聯絡，以確認持卡人之身分再
      進行交易，但被告甲○○卻罔顧該項訊息，繼續於十四時十分許逕行降低刷卡
      金額為一萬九千六百元而刷通過（授權號碼：０三四七四七），待十四時五十
      九分許，再刷三萬六千八百元，仍因具有前開原因，而為刷通過，中國商銀仍
      通知被告甲○○須與發卡銀行聯絡，被告甲○○仍未依該指示於十五時二分、
      十五時五分、十五時二十分、十五時三十四分十八時七分，先後以相同卡號變
      更金額為一萬一千二百九十元、二萬一千六百八十元、一萬一千九百八十元、
      一萬六千八百元、一萬五千五百元、九千一百三十元，仍均無法刷過，至十八
      時十二分，降低金額為四千五百元始刷通過（授權號碼：三０六九三六），至
      十八時二十九分再嘗試刷二萬元，因未通過，於十八時三十三分許則改刷五千
      五百元，則亦未通過，在前開未刷通過部分，中國商銀均會以電腦連線傳訊特
      約商店即被告甲○○表示須與中國商銀聯繫，被告甲○○均未與中國商銀聯絡
      確持卡人之身分，而是以一再降低刷卡金額之方式取得授權。
  ５、另所偽造信用卡卡號：0000000000000000（原發卡銀行為玉
      山商業銀行、玉山銀行回函就卡號末四碼誤載為五七００），於八十九年八月
      二十五日就同一張卡分成四次，即於十二時五十分、十二時五十三分、十二時
      五十八分、十三時二分許，先後刷三萬元、二萬元及一萬五千元（二次）均通
      過（所取得之授權碼為０二七四五三、０一九二八六、００八六二九、０四０
      八三二），續於十三時五十一分欲刷三萬五千元，則未刷過，亦經電腦連線所
      顯示出之「Ｄ２」表示超過一般消費日限額，並產生「ＣＡＬＬ  ＢＡＮＫ」
      之訊息，甲○○仍不顧該項訊息未與玉山銀行聯絡，而於十三時五十五分（接
      續二次）、五十七分，先後以二萬元、一萬五千元、一萬元之金額刷卡，但仍
      具有前開超過一般消費日限額，而未刷過，且仍傳訊「ＣＡＬＬ  ＢＡＮＫ」
      之訊息予被告甲○○，被告甲○○竟未與玉山銀行聯繫，於十三時五十八分，
      將刷卡金額降為五千元，並刷通過（授權號碼：０一０四四七），且於十四時
      欲再刷五千元，惟因超過一單消費日限額至無法通過，被告甲○○還是未與玉
      山銀行聯繫，於同月二十七日，所使用之偽造玉山銀行發行之卡號：0000
      000000000000信用卡，於是日十三時五十二分及五十八分，分別
      刷二萬二千元及三萬一千八百元，則均因超過一般消費次限額至無法刷過，並
      請特約商店即被告甲○○與玉山銀行聯繫，被告甲○○仍拒與玉山銀行聯繫，
      而續於十四時三分、六分、四十六分、五十一分、五十七分及十五時十八分許
      ，先後將刷卡金額拆分並降低為一萬五千六百元、一萬零八百元、一萬零四百
      五十元、一萬零八百元、一萬零九百八十元及八千八百八十元等金額，均通過
      刷卡（授權號碼０六六０六四、０九七五六三、０三四四二二、二九三四０五
      、０二一八六六、六九四七五九），而於同日十五時三十二分、三十六分、三
      十八分及十八時六分，分別在刷金額九千八百九十元、二萬零八十元、三千五
      百元及六千九百七十元，均因超過一般消費日限額，並指示被告甲○○與玉山
      銀行聯繫，被告甲○○仍未依該指示與銀行聯繫。
    前開資料分別有華僑商業銀行信用卡服務部九十一年二月一日、八月二十一日分
    別以九一橋銀信卡字第０二八號、二一三號簡便行文所檢附之ＩＳＳＵＥ  ＢＡ
    ＮＫＡＵＴＨＯＲＩＺＡＴＩＯＮＬＯＧ二紙及華僑銀行前開卡號八十九年八月
    二十五日同月二十七日之刷卡明細四紙、中國國際商業銀行九十一年二月二十日
    、八月二十日，分別以（九一）中凱字第０一七五號及第０七五四號函，所檢附
    之前開卡號之八十九年八月份帳單檔案記錄及ＩＳＳＵＥ  ＢＡＮＫＡＵＴＨＯ
    ＲＩＺＡＴＩＯＮ  ＬＯＧ簽帳明細表、簽帳單影本各一份、玉山商業銀行九十
    一年三月七日、八月二十三日分別以玉卡字第九一五００五號函、九一五０四一
    七號函所檢附之刷卡消費未成功明細表，與偽卡冒用明細表、富邦商業銀行信用
    卡部九十一年二月一日（九十一）富銀信卡第０五０號函、遠東商業銀行股份有
    限公司九十一年九月十六日陳報狀、美商花旗銀行股份有限公司台北方行九十一
    年九月二十日（九十一）消管字第三０三四號函所附之交易明細及簽帳單影本等
    資料均在卷足憑。亦即發卡銀行已透過電腦連線告知被告甲○○所使用之信用卡
    係有問題之卡片，一再指示被告需與發卡銀行聯絡，並確認持卡人身分，被告甲○○卻置若罔聞，毫不理睬，不是繼續降低金額刷卡，就是更換信用卡繼續刷卡
    ，不僅有違前開信用卡交易之約定，更與交易常情相悖，顯有維護、容認使用偽
    造信用卡之人。雖部分資料並不會通知拒絕交易之原因，惟被告既知有拒絕交易
    情形，則絕非單純網路塞車，而需特約商店主動聯繫發卡銀行或信用卡中心加以
    確認，信用卡持卡人之身份，始與交易之約定及常情相符。
（七）又查，被告甲○○於警局詢問時，先陳稱售予持偽造信用卡之人共有十四只手
      錶，金額共一百七十六萬二千五百二十六元（警卷第五頁背面調查筆錄），惟
      於九十年八月二十三日具狀陳稱，八十九年八月二十七日當日，該八名男女一
      共購買十支手錶，及一座小鳥鐘云云，但於九十年八月八日則另具狀陳稱：該
      八名持偽卡者一共購買十四只手錶，交易價值共一百七十一萬八千四百六十三
      元，成本則為一百三十八萬元等語。然本院核算被告甲○○所提出之偽造信用
      卡刷卡單所刷金額共計為一百七十八萬八千零九十六元，被告甲○○是否實際
      交易前開手錶？除據共同被告戊○○所陳：於八月二十四日以刷偽卡一萬七千
      五百元購得「愛其華」手錶一只、八月二十五日以刷偽卡金額一萬七千五百元
      購得一只「愛其華」手錶及以刷偽卡金額十萬元購得「全紅中型勞力士男用手
      錶」一只，及於二十七日以刷偽卡十三萬三千一百八十八元購得「港式全紅中
      型勞力士」男用手錶一只，及共犯丁○○所稱：於同月二十七日以刷偽卡以刷
      偽卡金額分別為五萬五千元及六萬五千元分別購得「勞力士半紅女用手錶」、
      「蘇黎世男用全紅手錶」各一只外，經核對被告甲○○所提出之八十九年七–
      八月中之二十四日、二十五日及二十七日之統一發票存根聯與前開三日之信用
      卡刷卡單之商店存根聯部分，及本院所調閱之刷卡明細等資料，前開發票所列
      售出之金額與時間與刷卡單及刷卡明細均多不相符，雖有相類似金額，但刷卡
      單上所列時間亦與發票上所列出之時間相差甚多，且既然為一筆金額，被告甲○○在輸入售出金額時，僅就各手錶總金額印一張發票即可，為何需切割成數
      筆金額之發票？如此所為顯違常情，是被告甲○○是否確實成立成本一百三十
      八萬元手錶之交易，實有疑義。
（八）綜合前開被告甲○○刷卡過程所呈，被告甲○○就同一張信用卡刷通過而有數
      張簽帳單，竟簽數個不同名義，且同分別就數張不同信用卡交換使用，如有刷
      不通過情形，則一再降低金額使用，如降到數千元時則不再使用之過程，與前
      開共同被告戊○○及共犯丁○○前開所述刷卡不尋常之情形相符，是共同被告
      戊○○及共犯丁○○前開所為不利於被告甲○○之指述堪以採信。且被告甲○○與被告戊○○、共犯丁○○及姓名、年籍不詳之「阿城」、「阿光」等人間
      ，以右揭使用偽造信用卡之方式，使居於發卡銀行誤認如附表貳、肆、陸所示
      偽造信用卡，為真正信用卡並為合法持卡人，使財團法人聯合信用卡處理中心
      審核有發生錯誤，而後由實際發卡銀行墊付消費款項，再向該卡號所表彰之持
      卡人追償，或由實際發卡銀行承擔損失之情形，客觀上自足以生損害於如附表
      壹、參、伍所示之發卡銀行、及該卡號所表彰之持卡人，及該卡背簽名所表彰
      之主體）。
（九）此外，並有被告甲○○經營香港鐘錶行之結帳單二紙、「香港鐘錶行」之高雄
      市政府營利事業登記證二紙，及本院調閱本院八十九年訴自第二五二三號刑事
      卷全卷等資料均在卷足佐。
（十）綜前說明，被告既任由被告戊○○、共犯丁○○等人所持有如附表所示之偽造
      信用卡刷卡交易，竟不加以查核，且未核對信用卡之刷卡名義與簽帳單上之名
      義，甚至配合偽卡集團成員將同一筆消費金額切割成數小筆金額進行刷卡，罔
      顧發卡銀行透過電腦連線通知被告甲○○需特約商店與發卡銀行聯絡進行確認
      持卡人身份，及沒收信用卡之訊息，仍不斷刷卡降低金額，且在荷蘭銀行人員
      發現被告甲○○之店內出現大量偽卡交易，即拒絕被告甲○○之請款，並要求
      被告甲○○報警逮捕使用偽卡之嫌犯，才同意撥款，而被告甲○○即先後於八
      十九年九月七日及九月十日再聯絡偽卡集團成員，並順利報警逮捕被告戊○○
      及共犯丁○○等情，堪認被告甲○○對於前開偽卡集團成員持偽卡刷卡交易之
      情甚明，並共同配合之，是被告甲○○顯有共同偽造簽帳單並行使之犯意已屬
      灼然。被告甲○○前開所辯均不足採，本件事證明確，被告甲○○之犯行亦堪
      予認定。
（十）至於被告甲○○聲請傳喚證人即其丈夫邱金鶴為證明訂立合約之過程，並聲請
  一  測謊部分，惟查，有關被告甲○○所經營之「香港鐘錶行」與荷蘭銀行訂立特
      約商店合約部分，業經本院調取前開合約書在卷足憑；且本件查證相關前開事
      證甚明，核無再對被告甲○○進行測謊之必要，均附此說明。
參、按信用卡簽帳單係特約商店所製作，用以記載持卡人消費項目、金額、時間、商
    店名稱，得持以經聯合信用卡處理中心向發卡銀行請領款項之證明，持卡人每於
    消費後在簽帳單上之署押，則表示持卡人係親自消費，此於簽帳單上持卡人簽名
    欄後，均為該項意思表示之記載即可明之，故持卡人於簽帳單上之署押，亦具特
    定意思表示，是信用卡簽帳單自屬文書無疑，而該等文書具有確認持卡人之身分
    ，持卡人簽名後之簽帳單係由特約商店核對收執，並轉向發卡銀行請款，此簽帳
    單上之署押，係持卡人以該文書內容對於特約商店請求於核對無誤時提供商品或
    服務，以及請求發卡銀行給付款項之依據，是偽造簽帳單上署押之文書後，由特
    約商店及發卡銀行就此等文書進行審查核對提供契約給付之過程觀之，實該當於
    刑法第二百十六條之「行使」之法意。又持信用卡交易與通常之買賣並無差異，
    僅在價金給付後由發卡銀行經由信用卡中心代為付帳，而發卡銀行經由信用卡中
    心給付特約商店價金時，則就事後之權利關係發生變動，亦即由持卡人對於發卡
    銀行負擔給付價金債務而已，是持卡人與特約商店間之交易，乃係以信任關係為
    基礎的信用販賣契約，倘持卡人所使用者係偽造信用卡，特約商店亦明知此情形
    時，即使用偽造信用卡者並無支付價金之意思或能力，特約商店仍同意使用，並
    向約定銀行提示偽造簽帳單請領款項，顯屬對於發卡銀行施行詐欺。故核被告甲○○及戊○○所為，均係犯刑法第二百十六條、第二百十條、第三百三十九條第
    一項之罪。而本件被告二人於行為後，刑法業於九十年六月二十日修正增訂第二
    百零一條之一第二項，該條項規定：「行使前項偽造、變造之信用卡、金融卡、
    儲值卡或其他相類作為簽帳、提款、轉帳或支付工具之電磁紀錄物，或意圖供行
    使之用，而收受或交付於人者，處五年以下有期徒刑，得併科三萬元以下罰金」
    ，與前述刑法第二百十六條、第二百二十條第二項、第二百十條之行使偽造準私
    文書罪處五年以下有期徒刑比較，以修正前之法律有利於被告，依刑法第二條第
    一項但書之規定，自應適用修正前有利於被告之規定。公訴人雖未就被告甲○○
    於附表陸所示之時間以偽造信用卡交易所涉之行使偽造私文書罪、詐欺取財罪部
    分起訴，惟該部分與起訴之行使偽造私文書、詐欺取財罪部分既具有連續犯之裁
    判上一罪之關係，本院自應併予審理，附此說明。被告甲○○與被告戊○○間，
    及被告甲○○與共犯丁○○間，及與姓名、年籍不詳之成年男子「阿城」及「阿
    光」等人間，就上開犯行相互間有犯意聯絡及行為分擔，均屬共同正犯；被告二
    人在簽帳單上偽造署押之犯行係偽造文書之部分行為，偽造文書之低度行為復為
    行使之高度行為所吸收，均不另論罪；被告甲○○、戊○○二人多次行使偽造文
    書及詐欺取財之犯行，時間緊接，罪名與構成要件相同，顯係基於概括犯意而為
    ，應依連續犯規定論以一罪，並加重其刑；被告二人所犯上開二罪間有方法、結
    果之牽連關係，應從一重依連續行使偽造私文書罪處斷。爰審酌被告甲○○及戊○○之素行尚可，有台灣高等法院被告全國前案紀錄表各一份在卷可憑，均為一
    時貪圖己利而觸犯刑章之犯罪動機、目的，行使偽造信用卡對於真正執卡人造成
    之損害程度、破壞信用卡交易秩序所生之危害非淺、所詐得之財物，以及犯罪後
    被告戊○○到案後供承事實經過，顯有悔意，而被告甲○○猶否認犯罪，暨被告
    二人在庭態度均尚佳等一切情狀，分別量處如主文所示之刑。
肆、如附表貳、肆、陸所示偽造簽帳單上姓名欄被害人之署押，及偽造之簽帳單分別
    依刑法第二百十九條及第三十八條第一項第三款之規定宣告沒收。至於如附表壹
    、參、伍所示偽造之信用卡，因均未扣案，為免執行困難，則不另為沒收之宣告
    ，附此說明。
據上論斷，應依刑事訴訟法第二百九十九條第一項前段、刑法第二條第一項但書、第
二十八條、第五十六條、第二條第一項但書、二百十六條、第二百十條、第三百三十
九條第一項、第五十五條、第二百十九條、第三十八條第一項第三款、罰金罰鍰提高
標準條例第一條前段，判決如主文。
本案經檢察官李門騫到庭執行職務。
中      華      民      國    九十一    年     十一     月    二十九    日
                        臺灣高雄地方法院刑事第四庭
                            法    官  程克琳
右正本證明與原本無異。
如不服本判決，應於判決送達後十日內，向本院提出上訴狀。
                             書 記 官  梁瑜玲
中    華    民    國      九十一      年      十二      月      六      日
【附錄本判決論罪科刑法條】
刑法第二百十六條：
行使第二百十條至第二百十五條之文書者，依偽造、變造文書或登載不實事項或使登
載不實事項之規定處斷。
刑法第二百十條：
偽造、變造私文書，足以生損害於公眾或他人者，處五年以下有期徒刑。
刑法第三百三十九條：
意圖為自己或第三人不法之所有，以詐術使人將本人或第三人之物交付者，處五年以
下有期徒刑、拘役或科或併科一千元以下罰金。
以前項方法得財產上不法之利益或使第三人得之者亦同。
前二項之未遂犯罰之。
【附表壹】被告戊○○所使用偽造信用卡
┌──┬──────┬───────┬──────┬─────┬────┐
│編號│卡      號  │偽造信用卡資料│ 原發卡銀行 │  原持卡人│ 備   註│
├──┼──────┼───────┼──────┼─────┼────┤
│一  │四五七九五二│卡別：ＶＩＳＡ│聯邦商業銀行│陳春成    │        │
│    │一五０一二四│有效期：二千年│            │          │        │
│    │九四０一    │十二月        │            │          │        │
├──┼──────┼───────┼──────┼─────┼────┤
│二  │四九０七０四│卡別：ＶＩＳＡ│高雄區中小企│陳春成    │        │
│    │０００三八九│有效期：二千年│業銀行      │          │        │
│    │九三０一    │十一月        │            │          │        │
├──┼──────┼───────┼──────┼─────┼────┤
│三  │四五七九五七│卡別：ＶＩＳＡ│富邦商業銀行│周安之    │        │
│    │八００八三三│有效期：二千年│            │          │        │
│    │二五０二    │十一月        │            │          │        │
├──┼──────┼───────┼──────┼─────┼────┤
│四  │五四０九四五│卡別：ＭＡＳＴ│同  右      │許俊松    │        │
│    │九四０一五０│ＥＲ          │            │          │        │
│    │三三０九    │有效期：二千零│            │          │        │
│    │            │一年九月      │            │          │        │
├──┼──────┼───────┼──────┼─────┼────┤
│五  │五四八一九０│卡別：ＭＡＳＴ│華僑商業銀行│劉麗珠    │        │
│    │二二二００三│ＥＲ          │            │          │        │
│    │四二０五    │有效期：二千零│            │          │        │
│    │            │一年三月      │            │          │        │
├──┼──────┼───────┼──────┼─────┼────┤
│六  │五四八一九０│卡別：ＭＡＳＴ│同  右      │黃玉玲    │        │
│    │二二二００二│ＥＲ          │            │          │        │
│    │一六０八    │有效期：二千零│            │          │        │
│    │            │一年三月份    │            │          │        │
├──┼──────┼───────┼──────┼─────┼────┤
│七  │四五七九五七│卡別：ＶＩＳＡ│富邦商業銀行│劉慶武    │        │
│    │八００八０五│有效期：二千零│            │          │        │
│    │九二０四    │一年七月份    │            │          │        │
├──┼──────┼───────┼──────┼─────┼────┤
│八  │四五七九六七│卡別：ＶＩＳＡ│玉山商業銀行│林靜宜    │        │
│    │六九三四０二│有效期：二千年│            │          │        │
│    │０一０八    │十一月        │            │          │        │
├──┼──────┼───────┼──────┼─────┼────┤
│九  │四五六三二０│卡別：ＶＩＳＡ│中國國際商業│文振玉    │        │
│    │二００００二│有效期：二千年│銀行        │          │        │
│    │０八０三    │十二月        │            │          │        │
├──┼──────┼───────┼──────┼─────┼────┤
│十  │五四０九四五│卡別：ＭＡＳＴ│富邦商業銀行│鄭武松    │        │
│    │九六０二０三│ＥＲ          │            │          │        │
│    │五四０八    │有效期：二千零│            │          │        │
│    │            │一年九月      │            │          │        │
└──┴──────┴───────┴──────┴─────┴────┘
【附表貳】被告戊○○與「阿城」至香港鐘錶行刷卡之明細
┌──┬────┬────────┬─────┬────┬───────┐
│編號│刷卡日期│所使用偽造信用卡│刷卡金額  │偽簽署押│ 授權號碼     │
│    │及時間  │                │（新台幣）│        │              │
├──┼────┼────────┼─────┼────┼───────┤ ┤
│一  │八十九年│卡號：四五七九五│一萬二千五│林志文  │００九０三四  │
│    │八月二十│00000000│百元      │        │              │
│    │四日二十│四０一號        │          │        │              │
│    │一時零三│                │          │        │              │
│    │分      │                │          │        │              │
├──┼────┼────────┼─────┼────┼───────┤
│二  │八十九年│卡號：四九０七０│五千元    │同右    │０六七二二一  │
│    │八月二十│00000000│          │        │              │
│    │四日二十│三０一號        │          │        │              │
│    │一時零七│                │          │        │              │
│    │分      │                │          │        │              │
├──┼────┼────────┼─────┼────┼───────┤
│三  │八十九年│卡號：四五七九五│二萬三千七│同右 │六一七一六三  │
│    │八月二十│00000000│百五十元  │        │              │
│    │五日十二│五０二          │          │        │              │
│    │時五分許│                │          │        │              │
├──┼────┼────────┼─────┼────┼───────┤
│四  │八十九年│卡號：五四０九四│三萬五千元│同右    │七一九一六０  │
│    │八月二十│00000000│          │        │              │
│    │五日十三│三０九          │          │        │              │
│    │時二十九│                │          │        │              │
│    │分許    │                │          │        │              │
├──┼────┼────────┼─────┼────┼───────┤
│五  │八十九年│卡號：五四八一九│一萬五千元│同右    │０八七四０七  │
│    │八月二十│00000000│          │        │              │
│    │五日十三│二０五          │          │        │              │
│    │時三十二│                │          │        │              │
│    │分      │                │          │        │              │
├──┼────┼────────┼─────┼────┼───────┤
│六  │八十九年│卡號：四五七九五│二萬元    │同右    │一二八六九三  │
│    │八月二十│00000000│          │        │              │
│    │五日十三│五０二          │          │        │              │
│    │時三十三│                │          │        │              │
│    │分      │                │          │        │              │
├──┼────┼────────┼─────┼────┼───────┤
│七  │八十九年│卡號：五四０九四│二萬元    │同右    │二一二八六九  │
│    │八月二十│00000000│          │        │              │
│    │五日十三│三０九          │          │        │              │
│    │時三十四│                │          │        │              │
│    │分許    │                │          │     │              │
├──┼────┼────────┼─────┼────┼───────┤
│八  │八十九年│卡號：五四八一九│一萬元    │同右    │四九一七二二  │
│    │八月二十│00000000│          │        │              │
│    │五日十三│六０八          │          │        │              │
│    │時三十五│                │          │        │              │
│    │分許    │                │          │        │              │
├──┼────┼────────┼─────┼────┼───────┤
│九  │八十九年│卡號：五四八一九│一萬一千五│同右    │一０二四七六  │
│    │八月二十│00000000│百元      │        │              │
│    │七日十二│六０八          │          │        │              │
│    │時四十二│                │          │        │              │
│    │分      │                │          │        │              │
├──┼────┼────────┼─────┼────┼───────┤
│十  │八十九年│卡號：五四八一九│一萬零五百│同右    │五九四六一三  │
│    │八月二十│00000000│元        │        │              │
│    │七日十三│六０八          │          │        │              │
│    │十六分  │                │          │        │              │
├──┼────┼────────┼─────┼────┼───────┤
│十一│八十九年│卡號：五四八一九│九千八百元│同右    │四０四六二九  │
│    │八月二十│00000000│          │        │              │
│    │七日十四│六０八          │          │        │              │
│    │時四十五│                │          │        │              │
│    │分      │                │          │        │              │
├──┼────┼────────┼─────┼────┼───────┤
│十二│八十九年│卡號：五四八一九│九千八百五│同右    │七六五六二三  │
│    │八月二十│00000000│十元      │        │              │
│    │七日十四│六０八          │          │        │              │
│    │時四十九│                │          │        │              │
│    │分      │                │          │        │              │
├──┼────┼────────┼─────┼────┼───────┤
│十三│八十九年│卡號：五四八一九│九千九百元│同右    │三一六六五六  │
│    │八月二十│00000000│          │        │              │
│    │七日十四│六０八          │          │        │              │
│    │時五十五│                │          │        │              │
│    │分      │                │          │        │              │
├──┼────┼────────┼─────┼────┼───────┤
│十四│八十九年│卡號：四五七九五│二萬一千六│同右    │０四八一六一  │
│    │八月二十│00000000│百八十八元│        │              │
│    │七日十五│二０四          │元        │        │              │
│    │時十三分│                │          │        │              │
├──┼────┼────────┼─────┼────┼───────┤
│十五│八十九年│卡號：五四八一九│九千八百七│同右    │二七三九二二  │
│    │八月二十│00000000│十元      │        │              │
│    │七日十五│六０八          │          │        │              │
│    │時十四分│                │          │        │              │
├──┼────┼────────┼─────┼────┼───────┤
│十六│八十九年│卡號：四五七九六│八千八百八│同右    │六九四七五九  │
│    │八月二十│00000000│十元      │        │              │
│    │七日十五│一０八          │          │        │              │
│    │時十五分│                │          │        │              │
├──┼────┼────────┼─────┼────┼───────┤
│十七│八十九年│卡號：四五六三二│一萬六千八│同右    │九一五七八二  │
│    │八月二十│00000000│百元      │        │              │
│    │七日十五│八０三          │   │        │              │
│    │時二十七│                │          │        │              │
│    │分      │                │          │        │              │
├──┼────┼────────┼─────┼────┼───────┤
│十八│八十九年│卡號：四五七九五│一萬五千零│同右    │六四四六四二  │
│    │八月二十│00000000│五十元    │        │              │
│    │七日十五│二０四          │          │        │              │
│    │時二十九│                │          │        │              │
│    │分      │                │          │        │              │
├──┼────┼────────┼─────┼────┼───────┤
│十九│八十九年│卡號：五四０九四│五千六百八│同右    │八一七一０八  │
│    │八月二十│00000000│十元      │        │              │
│    │七日十五│四０八          │          │        │              │
│    │時三十分│                │          │        │              │
├──┼────┼────────┼─────┼────┼───────┤
│二十│八十九年│卡號：五四０九四│五千四百七│同右    │０二九五０二  │
│    │八月二十│00000000│十元      │        │              │
│    │七日十五│四０八          │          │        │              │
│    │時三十二│                │          │        │              │
│    │分      │                │          │        │              │
└──┴────┴────────┴─────┴────┴───────┘
【附表參】證人丁○○所使用偽造信用卡
┌──┬──────┬───────┬──────┬─────┬────┐
│編號│卡      號  │偽造信用卡資料│ 原發卡銀行 │  原持卡人│ 備   註│
├──┼──────┼───────┼──────┼─────┼────┤
│一  │四五六三二０│卡別：ＶＩＳＡ│中國國際商業│張尹凡    │        │
│    │二０００二二│有效期：二千零│銀行        │          │        │
│    │二七０六    │一年二月      │            │          │        │
├──┼──────┼───────┼──────┼─────┼────┤
│二  │五四０八０七│卡別：ＭＡＳＴ│台北國際商業│陳富興    │        │
│    │四三０００六│ＥＲ          │銀行        │          │        │
│    │三八０九    │有效期：二千零│            │          │        │
│    │            │二年七月      │            │          │        │
├──┼──────┼───────┼──────┼─────┼────┤
│三  │五四０九四五│卡別：ＭＡＳＴ│富邦商業銀行│廖浩量    │        │
│    │九六００五七│ＥＲ          │            │          │        │
│    │八四０九    │有效期：二千零│            │          │        │
│    │            │一年四月      │            │          │        │
└──┴──────┴───────┴──────┴─────┴────┘
【附表肆】被告丁○○與「阿光」至香港鐘錶行刷偽卡明細資料
┌──┬────┬────────┬─────┬────┬───────┐
│編號│刷卡日期│所使用偽造信用卡│刷卡金額  │偽簽署押│ 授權號碼     │
│    │及時間  │                │（新台幣）│        │              │
├──┼────┼────────┼─────┼────┼───────┤ ┤
│一  │八十九年│卡號：四五六三二│一萬五千  │范紹文  │０九五六四一  │
│    │八月二十│00000000│          │        │              │
│    │七日十六│七０六          │          │        │              │
│    │時四十六│                │          │        │              │
│    │分      │                │          │        │              │
├──┼────┼────────┼─────┼────┼───────┤
│二  │八十九年│卡號：五四０八０│四萬元    │同右    │五五七七七八  │
│    │八月二十│00000000│          │        │              │
│    │七日十六│八０九號        │          │        │              │
│    │時五十六│                │          │        │              │
│    │分      │                │          │        │              │
├──┼────┼────────┼─────┼────┼───────┤
│三  │八十九年│卡號：四五七九五│二萬三千七│同右    │六一七一六三  │
│    │八月二十│00000000│百五十元  │        │              │
│    │五日十二│五０二          │          │        │              │
│    │時五分許│                │          │        │              │
├──┼────┼────────┼─────┼────┼───────┤
│四  │八十九年│卡號：五四０九四│三萬五千元│同右    │二一七三一二  │
│    │八月二十│00000000│          │        │              │
│    │七日十八│四０九          │          │        │              │
│    │時五十四│                │          │        │              │
│    │分許    │                │          │        │              │
├──┼────┼────────┼─────┼────┼───────┤
│五  │八十九年│卡號：五四０九四│三萬五千元│同右    │二一七三一二  │
│    │八月二十│00000000│          │        │              │
│    │七日十八│四０九          │          │        │              │
│    │時五十四│                │          │        │              │
│    │分      │                │          │        │              │
└──┴────┴────────┴─────┴────┴───────┘
【附表伍】其他偽造信用卡相關資料
┌──┬──────┬───────┬──────┬─────┬────┐
│編號│卡      號  │偽造信用卡資料│ 原發卡銀行 │原持卡人  │ 備   註│
├──┼──────┼───────┼──────┼─────┼────┤
│一  │五四０九四五│卡別：ＭＡＳＴ│富邦商業銀行│謝裕榮    │        │
│    │九四０一０六│ＥＲ          │            │          │        │
│    │０九０四    │：            │            │          │        │
├──┼──────┼───────┼──────┼─────┼────┤
│二  │五四０九四五│卡別：ＭＡＳＴ│富邦商業銀行│陳寶能    │        │
│    │九六０二一一│              ││          │        │
│    │一四０七    │              │            │          │        │
├──┼──────┼───────┼──────┼─────┼────┤
│三  │四五七九五七│卡別：ＶＩＳＡ│富邦商業銀行│吳俊才    │        │
│    │九０００八０│有效期：      │            │          │        │
│    │七０三０八  │十一月        │            │          │        │
├──┼──────┼───────┼──────┼─────┼────┤
│四  │五四四一三五│卡別：ＭＡＳＴ│遠東國際商業│洪漢鍾    │        │
│    │０一０００一│ＥＲ          │銀行        │          │        │
│    │四八０七    │              │            │          │        │
├──┼──────┼───────┼──────┼─────┼────┤
│五  │五四八一九０│卡別：ＭＡＳＴ│華僑商業銀行│黃淑媛    │        │
│    │二二二０一五│ＥＲ          │            │          │        │
│    │五九０一    │有效期：      │            │          │        │
│    │          │一年三月      │            │          │        │
├──┼──────┼───────┼──────┼─────┼────┤
│六  │四五七九五七│卡別：ＶＩＳＡ│富邦商業銀行│劉嘉琇    │        │
│    │一八００一三│              │            │          │        │
│    │三０一二    │              │            │          │        │
├──┼──────┼───────┼──────┼─────┼────┤
│七  │四五六三二０│卡別：ＶＩＳＡ│中國國際商業│黃亦福    │        │
│    │二０００二一│              │銀行        │          │        │
│    │一二０四    │              │            │          │        │
├──┼──────┼───────┼──────┼─────┼────┤
│八  │五四０九四五│卡別：ＭＡＳＴ│富邦商業銀行│柯逸貞    │        │
│    │０八０三八八│ＥＲ          │            │          │        │
│    │四四０五    │              │            │          │        │
├──┼──────┼───────┼──────┼─────┼────┤
│九  │五四０九四五│卡別：ＭＡＳＴ│富邦商業銀行│俞正信    │        │
│    │九六００五六│ＥＲ          │            │          │        │
│    │二七００    │              │            │          │        │
├──┼──────┼───────┼──────┼─────┼────┤
│十  │五四０九四五│卡別：ＭＡＳＴ│富邦商業銀行│楊恆偉    │        │
│    │九六００五六│ＥＲ          │            │          │        │
│    │一五０四    │              │            │          │        │
└──┴──────┴───────┴──────┴─────┴────┘
 【附表陸】其他偽造信用卡行使明細資料
┌──┬────┬────────┬─────┬────┬───────┐
│編號│刷卡日期│所使用偽造信用卡│刷卡金額  │偽簽署押│ 授權號碼     │
│    │及時間  │                │（新台幣）│        │              │
├──┼────┼────────┼─────┼────┼───────┤ ┤
│一  │八十九年│卡號：五四０九四│三萬元    │林崇智  │九０六八三八  │
│    │八月二十│00000000│          │        │              │
│    │五日十二│九０四          │          │        │              │
│    │時五十一│                │          │        │              │
│    │分      │                │          │        │              │
├──┼────┼────────┼─────┼────┼───────┤
│二  │同右開日│卡號：同右      │三萬元    │林宗均  │五一九一二三  │
│    │期十二時│                │          │        │              │
│    │五十七分│                │          │        │              │
├──┼────┼────────┼─────┼────┼───────┤
│三  │同右開日│卡號：同右      │三萬元    │同右    │八二０五七四  │
│    │期十三時│                │          │        │              │
│    │五十分  │                │          │        │              │
├──┼────┼────────┼─────┼────┼───────┤
│四  │同右開日│卡號：同右      │三萬元    │同右    │二０一五一六  │
│    │期十三時│                │          │        │              │
│    │五十四分│                │          │        │              │
├──┼────┼────────┼─────┼────┼───────┤
│五  │同右開日│卡號：同右      │一萬元    │同右    │七三二一四一  │
│    │期十三時│                │          │        │              │
│    │五十九分│                │          │        │              │
├──┼────┼────────┼─────┼────┼───────┤
│六  │八十九年│卡號：五四０九四│三萬元    │翁榮城  │二五六三二八  │
│    │八月二十│00000000│          │        │              │
│    │七日十二│四０七          │          │        │              │
│    │時十五分│                │          │        │              │
├──┼────┼────────┼─────┼────┼───────┤ ┤
│七  │同右開日│卡號：四五七九五│二萬五千元│同右    │七五六二四六  │
│    │期十二時│00000000│          │        │              │
│    │二十分  │三０八          │          │        │              │
├──┼────┼────────┼─────┼────┼───────┤
│八  │同右開日│卡號：同編號六之│二萬九千五│同右    │九一五一九三  │
│    │期十二時│偽卡            │百元      │        │              │
│    │二十一分│                │          │        │              │
├──┼────┼────────┼─────┼────┼───────┤
│九  │同右開日│卡號：五四四一三│三萬一千八│吳美富  │七七七七六０  │
│    │期十三時│00000000│百五十元  │        │              │
│    │五十六分│八０七          │          │        │              │
├──┼────┼────────┼─────┼────┼───────┤
│十  │同右開日│卡號：同右      │二萬九千三│同右    │一四二七五二  │
│    │期十四時│                │百元      │        │   │
│    │二分    │                │          │        │              │
├──┼────┼────────┼─────┼────┼───────┤
│十  │同右開日│卡號：同右      │一萬元    │同右    │六三０四四五  │
│一  │期十四時│                │          │        │              │
│    │五十一分│                │          │        │              │
├──┼────┼────────┼─────┼────┼───────┤
│十  │同右開日│卡號：五四八一九│三萬六千元│林宗均  │九三九七一六  │
│二  │期十六時│00000000│          │        │              │
│    │二十七分│九０一          │          │        │              │
├──┼────┼────────┼─────┼────┼───────┤ ┤
│十  │同右開日│卡號：四五七九五│四萬五千元│同右    │六０七０九三  │
│三  │期十六時│00000000│          │        │              │
│    │二十八分│０一二          │          │        │              │
├──┼────┼────────┼─────┼────┼───────┤
│十  │同右開日│卡號：同右      │三萬五千元│同右    │七五三六一二  │
│四  │期十六時│                │          │        │              │
│    │三十分  │                │          │        │              │
├──┼────┼────────┼─────┼────┼───────┤
│十  │同右開日│卡號：同編號十二│九千元    │同右    │０八二三四四  │
│五  │期十六時│偽卡卡號        │          │        │              │
│    │三十二分│                │          │        │              │
├──┼────┼────────┼─────┼────┼───────┤
│十  │同右開日│卡號：四五六三二│三萬元    │吳昆琳  │三二三二一一  │
│六  │期十六時│00000000│          │        │              │
│    │三十五分│一二０四        │          │        │              │
├──┼────┼────────┼─────┼────┼───────┤
│十  │同右開日│卡號：五四０九四│二萬五千元│同右    │二０六七九五  │
│七  │期十六時│00000000│          │        │              │
│    │五十四分│四０五          │          │        │              │
├──┼────┼────────┼─────┼────┼───────┤
│十  │同右開日│卡號：同編號十三│三萬五千元│吳昆琳  │八五六００七  │
│八  │期十七時│偽卡卡號        │          │        │              │
│    │一分    │                │          │        │              │
├──┼────┼────────┼─────┼────┼───────┤
│十  │同右開日│卡號：同編號十三│二萬元    │林宗均  │五一八二二三  │
│九  │期十七時│偽卡卡號        │          │        │              │
│    │十七分  │                │          │        │              │
├──┼────┼────────┼─────┼────┼───────┤
│二  │同右開日│卡號：四五七九五│五千一百六│吳美富  │五一一三一五  │
│十  │期十八時│00000000│十八元    │        │              │
│    │七分    │三０八          │          │        │              │
├──┼────┼────────┼─────┼────┼───────┤
│二  │同右開日│卡號：五四０九四│三萬五千元│林至誠  │０四四一四五  │
│十  │期十八時│00000000│          │        │              │
│一  │二十二分│七００          │          │        │              │
├──┼────┼────────┼─────┼────┼───────┤
│二  │同右開日│卡號：五四０九四│三萬五千元│同右    │一三六五二六  │
│十  │期十八時│00000000│          │        │              │
│二  │二十二分│五０四          │          │        │              │
├──┼────┼────────┼─────┼────┼───────┤
│二  │同右開日│卡號：同編號二十│三萬元    │同右    │三０九九九七  │
│十  │期十八時│一之偽卡卡號    │          │        │              │
│三  │二十五分│                │          │        │              │
├──┼────┼────────┼─────┼────┼───────┤
│二  │同右開日│卡號：同編號二十│三萬元    │同右    │三五五０一六  │
│十  │期十八時│二號之偽卡卡號  │          │        │              │
│四  │二十六分│                │          │        │              │
├──┼────┼────────┼─────┼────┼───────┤
│二  │同右開日│卡號：同編號二十│二萬元    │同右    │五四五九四０  │
│十  │期十八時│二之偽卡卡號    │          │        │              │
│五  │二十八分│                │          │        │              │
└──┴────┴────────┴─────┴────┴───────┘
